【裁判字號】    89,交上易,30
【裁判日期】    890229
【裁判案由】    過失傷害
【裁判全文】
臺灣高等法院臺南分院刑事判決            八十九年度交上易字第三號  Ａ
      上  訴  人  臺灣台南地方法院檢察署檢察官
      被      告  丙  ○  ○
右上訴人因被告過失傷害案件，不服臺灣臺南地方法院八十八年度交易字第二八六號
中華民國八十八年十一月九日第一審判決（起訴案號：臺灣臺南地方法院檢察署八十
八年度偵字第八八九一號），提起上訴，本院判決如左：
      主      文
上訴駁回。
      事      實
一、丙○○係台中縣沙鹿鎮良欣貨運公司營業大貨車司機，為從事駕駛業務之人，於
    民國八十八年四月六日下午七時五十分許，駕駛車牌號碼ＧＶ－六八六號營業大
    貨車沿台一線由南向北行駛，至台南縣六甲鄉龜港村台一線二九三公里九五０公
    尺有號誌而屬紅燈之交岔路口時，其應注意應依車道連貫暫停，且應注意後車與
    前車之間應保持隨時可以煞停之安全距離，並注意車前狀況，並隨時採取必要之
    安全措施，而依當時情形，又無不能注意之情形，竟疏未為此注意，仍以時速六
    十至六十五公里之高速行駛，致煞車不及，自後追撞乙○○所駕駛，內載其妻甲○○正，因紅燈暫停而在等候綠燈之車號ＸＺ─九二五三號自用小客車，致乙○○受有下背疼痛、頭痛，甲○○受有頭部外傷併頸背挫傷多處傷害。丙○○在肇
    事後，留在事故現場，於未被有偵查權之公務員或機關發覺其為犯嫌前，主動向
    到場處理警員自首坦承犯行，進而接受裁判。
二、案經被害人乙○○、甲○○訴由台南縣警察局麻豆分局報請台灣台南地方法院檢
    察署檢察官偵查起訴。
      理      由
一、上訴人即被告丙○○經本院傳喚而未到庭，依其在警訊、偵查及原審中所供，對
    於右揭事實，均供認不諱，核與告訴人乙○○、甲○○在警訊、偵查、原審及本
    院審理時指訴之情節相符，並有道路交通事故調查報告表一紙，相片三幀附卷足
    資佐證。又告訴人等確因本件車禍致乙○○受有下背疼痛、頭痛，甲○○受有頭
    部外傷併頸背挫傷多處傷害等情，亦有診斷證明書二份附卷可稽，右揭事實堪予
    認定。按「汽車行至有號誌之交岔路口，遇紅燈應依車道連貫暫停。」又「汽車
    在同一車道行駛時，除超越前車外，後車與前車之間應保持隨時可以煞停之距離
    。汽車行駛時，駕駛人應注意車前狀況，並隨時採取必要之安全措施。」道路交
    通安全規則第九十四條第一項、第三項、第一百零二條第一項第十款分別定有明
    文，被告身為職業駕駛，對於上揭規定，應知之甚稔，而依當時情形又無不能注
    意之情事，乃其於右揭時地駕駛車輛，因未注意上開規定，致煞車不及而撞及告
    訴人乙○○所駕在前揭交岔路口暫停等候綠燈之ＸＺ－九二五三號自小客車，以
    致肇事，是被告其行為有過失甚明，且應負全部肇事責任。又其過失行為與被害
    人受傷間復有因果關係，從而本件事證已臻明確，被告過失之犯行，洵堪認定。
二、被告丙○○受僱於良欣貨運公司，擔任大貨車司機，為從事駕駛業務之人，其因
    業務上之過失致被害人受傷，核其所為，係犯刑法第二百八十四條第二項之業務
    過失傷害罪。其一過失行為同時造成告訴人二人受有傷害，侵犯二個同種類法益
    ，成立二個相同罪名，應依想像競合之規定，從一個業務過失傷害罪處斷。又其
    肇事後未被有偵查權之公務員或機關發覺其為犯嫌前，留在事故現場向到場處理
    之警員自承犯行，進而接受裁判，合乎自首之要件，有警訊筆錄可稽，應依刑法
    第六十二條前段減輕其刑。
三、原審依審理結果，適用刑法第二百八十四條第二項、第五十五條、第六十二條前
    段、第四十一條、罰金罰鍰提高標準條例第一條前段、第二條，於審酌被告之品
    行、應負全部過失之責任、告訴人二人所受之傷害程度、被告肇事後未與告訴人
    達成民事上之和解及其他一切情狀，量處有期徒刑伍月，並諭知如易科罰金，以
    參佰元折算壹日。原判決認事用法，核無違誤，量刑亦屬妥適。檢察官循告訴人
    之請求提起上訴，其意旨略以被告過失情節嚴重，且肇事迄今不僅未探視告訴人
    ，亦未與告訴人洽談賠償事宜，犯後態度甚劣，原審僅判處被告有期徒刑五月，
    實不足以懲其犯行云云。查原審就被告過失情節嚴重（應負全部過失之責任）及
    被告犯後態度甚劣（肇事後未與告訴人達成民事上之和解）等情，已予斟酌，其
    量刑難謂不當。上訴意旨任意指摘原判決量刑不當，為無理由，應予駁回。
四、被告經合法傳喚，無正當理由不到庭，爰不待其陳述逕行判決。
據上論斷，應依刑事訴訟法第三百六十八條、第三百七十一條，判決如主文。
本案經檢察官羅清溪到庭執行職務。
中    華    民    國      八十九      年      二      月      二十九    日
                                  臺灣高等法院臺南分院刑事第六庭
                                      審判長法官  林    金    村
                                            法官  顏    基    典
                                            法官  黃    壽    燕
右正本證明與原本無異。
不得上訴。
                                      法院書記官  吳    霖    潾
中    華    民    國      八十九      年      三      月       一       日
附錄：本判決論罪科刑條文
刑法第二百八十四條：
  因過失傷害人者，處六月以下有期徒刑、拘役或五百元以下罰金，致重傷者，處一
  年以下有期徒刑、拘役或五百元以下罰金。
  從事業務之人，因業務上之過失傷害人者，處一年以下有期徒刑、拘役或一千元以
  下罰金，致重傷者，處三年以下有期徒刑、拘役或二千元以下罰金。


司法院資訊處製作；財團法人民間司法改革基金會備份。
